---
title: "Reporte SMCP"
output: html_document
params:
  estado: !r as.character(estado)
  categoria: !r as.character(categoria)
---

```{r,echo=FALSE,message=FALSE,warning=FALSE}
library(tm.plugin.webmining)
library(XML)
library(tm)
library(tidyr)
library(dplyr)
library(RPostgreSQL)
#library(RMySQL)
library(lubridate)
library(stringr)
library(RCurl)
library(knitr)
#library(Rstem)
library(irlba)
library(Matrix)
library(ggplot2)
#library(rCharts)
library(ggmap)
library(mapproj)
library(gridExtra)
library(png)
library(grid)
#library(rMaps)
#library(tmcn.word2vec)
library(RTextTools)
#library(topicmodels)
#library(wordcloud)
#library(topicmodels)
library(ggthemes)
library(slam)
library(reshape2)
library(plotly)
#library(twitteR)
library(textcat)
source("/home/ubuntu/dashboard/reportes/utils_reporte/utils_reporteGral.r")
```

#Análisis del estado __`r estado`__ dentro de la categoría __`r categoria`__

###Ranking 

```{r,echo=FALSE,message=FALSE,warning=FALSE}
source("/home/ubuntu/dashboard/reportes/utils_reporte/get_rank.r")
source("/home/ubuntu/dashboard/reportes/utils_reporte/get_rankCat.r")
#Me necesito conectar con la tabla "tb4"
rank <- get_rank(estado, categoria)
rankCat <- get_rankCat(estado, categoria)
```

De acuerdo a los datos generados en la última semana, el estado __`r estado`__ se posiciona en el lugar general __`r rank`__, y dentro de la categoría `r categoria` se posiciona en el lugar __`r rankCat`__.



###Noticias más relevantes 

```{r,echo=FALSE,message=FALSE,warning=FALSE}
## SECCIÓN DE NOTICIAS

lista_termino <- do.call(paste, expand.grid(categoria, estado))

corpus_noticias_mex <- lapply(lista_termino, function(i) WebCorpus(GoogleNewsSource(params=list(hl = "spanish", q = i, ie ="utf-8", num = 40, gl = "MX", output = "rss"))))

#funcion para filtrar elementos
make_row <- function(elem) {
    data.frame(timestamp=elem[[2]]$datetimestamp,
               heading=elem[[2]]$heading,
               description=elem[[2]]$description,
               origin=elem[[2]]$origin,
               stringsAsFactors=FALSE)
}

a <- strsplit(sub(" ", ";", lista_termino), ";")

#en un for para hacer un data frame de las noticias
agregado <- cbind(bind_rows(lapply(corpus_noticias_mex[[1]], make_row)), categoria = a[[1]][1], estado = a[[1]][2])

agregado <- agregado %>%
    separate(heading, into = c("heading", "newspaper"), sep = " - ") %>%
    separate(timestamp, into = c("date_created", "shiza"), sep = " ") %>%
    select(date_created,heading,newspaper,description,origin,categoria,estado)

agregado <- agregado %>%
    mutate(lang = lapply(agregado$heading, textcat)) %>%
    filter(lang != "scots", lang != "english") %>%
    select(-lang) %>%
    head(10)

kable(select(agregado, date_created, heading, newspaper, description))


```


```{r,echo=FALSE,message=FALSE,warning=FALSE, eval=FALSE}
source("/home/ubuntu/dashboard/reportes/utils_reporte/utils_funciones.r")
#cargar la autentificación

#library(twitteR)
#setup_twitter_oauth(consumer_key="UWTWoiY04fgfWMmdJK96axbsz", consumer_secret="d9jtM8SVFyPxRYJpNSfRjtHMsWuz0tBJIszo4PNJvRHMw3Dtsl", access_token= "2315641352-NBpeHxvMHJVvs0WIENpxmKOObdCwMWaFbbDhZoE", access_secret= "pS08ki553vq8so7XKbuzekn9Y0cPJtqS9ndi8DkCJFUC9")
load("/Users/lechuga/Dropbox/smcp (1)/Lechuga_smpc/desarrollo_indicadoresDashboard/generacion_reporte/oauth_cache.RData")
cachedToken <-new.env() 
assign("oauth_token", cachedToken, envir=twitteR:::oauth_cache)
rm(cachedToken)

b <- tryCatch({get_topUsers(estado, categoria)
               },
      error = function(e){cat("ERROR :",conditionMessage(e), "\n")} 
    )

#kable(b)

ggplot(b, aes(x = reorder(screenName, freq_users), y = freq_users))  +
  geom_bar(stat = "identity", fill = "darkgray") +
  #theme_bw() +
  theme(axis.text.x = element_text(angle = 45, hjust = 1)) +
  geom_hline(aes(yintercept=mean(b$freq_users)), color='red') +
  labs(x="Término",y="Frecuencia") + ggtitle('Términos más frecuentes') + coord_flip()

```

###Términos

Los términos más importantes en este contexto son:

```{r,echo=FALSE,message=FALSE,warning=FALSE}

corp.com <- Corpus(VectorSource(agregado$description), readerControl = list(language ='spa'))
corp.com.1 <- tm_map(corp.com, stripWhitespace)
corp.com.2 <- tm_map(corp.com.1, tolower)
corp.com.3 <- tm_map(corp.com.2,  function(x){
  gsub('[-«»\\\',;:".!¡¿?\\(\\)]','',x)
}) 
mis_stops <- as.character(read.table("/home/ubuntu/dashboard/reportes/utils_reporte/espanol_stops.txt")[,1])
corp.com.4 <- tm_map(corp.com.3, removeWords, mis_stops)
corp.com.4 <- tm_map(corp.com.4, stripWhitespace)
corp.4 <- tm_map(corp.com.4, function(x){
  z <- strsplit(x, " +")[[1]]
  #z.stem <- wordStem(z, language="spanish")
  PlainTextDocument(paste(z, collapse=" "))
})
#hacemos la matriz de terminos documentos
dtm <- TermDocumentMatrix(corp.4,
                          control = list(bounds=list(global=c(1,Inf)), 
                                         stopwords=FALSE,
                                         weighting = function(x){ 
                                           weightTfIdf(x, normalize = FALSE)
                                         }))
#terminos frecuentes
freq.terms <- findFreqTerms(dtm, lowfreq = 5)
term.freq <- rowSums(as.matrix(dtm))
term.freq <- subset(term.freq, term.freq >= 5)
df <- data.frame(term = names(term.freq), freq = term.freq)
#top 20 
df_20 <- head(arrange(df, desc(freq)),20)

#aplicar la funcion de asociación de términos a los 20 más frecuentes
relation_terms <- apply(df_20, 2, function(x) findAssocs(dtm, x, 0.25))

#Pasarlo a una estructura en la que pueda visualizarlo como red
term_assocs <- melt(relation_terms$term[1])
colnames(term_assocs) <- c("asociacion", "categoria")
term_assocs$termino <- row.names(term_assocs)
rownames(term_assocs) <- NULL

for(i in 2:length(relation_terms$term)){
  sup <- melt(relation_terms$term[i])
  colnames(sup) <- c("asociacion", "categoria")
  sup$termino <- row.names(sup)
  rownames(sup) <- NULL
  term_assocs <- rbind(term_assocs, sup)
}

kable(df_20)

ggplot(df_20, aes(x = reorder(term, freq), y = freq))  +
  geom_bar(stat = "identity", fill = "darkgray") +
  #theme_bw() +
  theme(axis.text.x = element_text(angle = 45, hjust = 1)) +
  geom_hline(aes(yintercept=mean(df_20$freq)), color='red') +
  labs(x="Término",y="Frecuencia") + ggtitle('Términos más frecuentes') + coord_flip()

#gráfica con los valores agrupados por concepto y asociados por fuerza
#term_assocs
a <- filter(term_assocs,asociacion > 0.35)
plot_ly(a, x = termino, y = asociacion, text = paste("Categoría: ", categoria),
        mode = "markers", size = asociacion)

```


###Indicador por estado 

A continuación se muestra el desempeño del indicador correspondendientes al estado __`r estado`__ 


```{r,echo=FALSE,message=FALSE,warning=FALSE}
#cargamos la función para obtener el desempeño
source("/home/ubuntu/dashboard/reportes/utils_reporte/get_performance.r")

performance <- get_indicadorPerformance(estado, categoria)

kable(performance)

performancePlot <- ggplot(performance, aes(x=date_created, y=score)) + geom_line()

plot_ly(performancePlot)
```

Los temas más importantes en el estado __`r estado`__ y la categoría __`r categoria`__ son:


```{r,echo=FALSE,message=FALSE,warning=FALSE,eval=FALSE}
source("/home/ubuntu/dashboard/reportes/utils_reporte/get_topWordsTweets.r")


df_20 <- tryCatch({get_topWords(estado, categoria)},
      error = function(e){cat("ERROR :",conditionMessage(e), "\n")} 
    )

#kable(df_20)
      
ggplot(df_20, aes(x = reorder(term, freq), y = freq))  +
  geom_bar(stat = "identity", fill = "darkgray") +
  #theme_bw() +
  theme(axis.text.x = element_text(angle = 45, hjust = 1)) +
  geom_hline(aes(yintercept=mean(df_20$freq)), color='red') +
  labs(x="Término",y="Frecuencia") + ggtitle('Términos más frecuentes') + coord_flip()

```


Las zonas con más actividad son:

```{r,echo=FALSE,message=FALSE,warning=FALSE, fig.width=10,fig.height=8}
source("/home/ubuntu/dashboard/reportes/utils_reporte/get_Map.r")

mapa_data <- tryCatch({get_Map(estado, categoria)
               },
      error = function(e){cat("ERROR :",conditionMessage(e), "\n")} 
    )

mapa_data <- mapa_data %>%
  filter(polarizacion != 'neutral')

lon_ref <- mapa_data[1,1]
lat_ref <- mapa_data[1,2]
map <- get_map(location = c(lon = lon_ref, lat = lat_ref), zoom = 11,
  scale = "auto")
map_2 <- ggmap(map) +
  geom_point(data = mapa_data, aes(x=lon, y=lat, colour = polarizacion, size = 3), alpha
= I(0.65)) + scale_color_manual(values = c("red", "green3")) + 
  facet_wrap(~ polarizacion, nrow = 1)
map_2

```



###Tabla de correlación correspondiente al estado `r estado`

```{r, echo=FALSE,message=FALSE,warning=FALSE}

cor_table <- get_corTable(estado)
cor_table

```








