---
title: "Reporte SMCP"
output: html_document
params:
  estado: !r as.character(estado)
---

```{r,echo=FALSE,message=FALSE,warning=FALSE}
library(tm.plugin.webmining)
library(XML)
library(tm)
library(tidyr)
library(dplyr)
library(RPostgreSQL)
library(RMySQL)
library(lubridate)
library(stringr)
library(RCurl)
library(knitr)
library(Rstem)
library(irlba)
library(Matrix)
library(tm)
library(ggplot2)
library(rCharts)
library(ggmap)
library(mapproj)
library(gridExtra)
library(png)
library(grid)
library(rMaps)
library(tmcn.word2vec)
library(RTextTools)
library(topicmodels)
library(wordcloud)
library(topicmodels)
library(ggthemes)
library(slam)
library(reshape2)
library(plotly)
library(twitteR)
library(textcat)
categorias <- c('seguridad','servicios','salud','economia')
lista_termino <- do.call(paste, expand.grid(categorias, estado))
```

#Análisis del estado __`r estado`__ 

El siguiente análisis muestra un resumen detallado con respecto al desempeño del estado `r estado` en el periodo __`r Sys.Date()-7`__ a __`r Sys.Date()`__ y en las siguientes categorías:

1. Salud
2. Seguridad
3. Economía
4. Servicios

###Ranking 

```{r,echo=FALSE,message=FALSE,warning=FALSE}
#Me necesito conectar con la tabla "tb4"
source("/home/ubuntu/dashboard/reportes/utils_reporteTotal.r")
rank <- Rank(estado)
```


La tabla de rankings del estado __`r estado`__ en la semana (`r Sys.Date()-7` - `r Sys.Date()`) es la siguiente:

`r kable(rank)`


###Noticias más relevantes 

Las noticias más relevantes de la semana __`r Sys.Date()-7`__ a __`r Sys.Date()`__ se encuentran en la siguiente lista:


####1. Noticias generales del estado `r estado`

```{r,echo=FALSE,message=FALSE,warning=FALSE}
## SECCIÓN DE NOTICIAS

termino_gral <- paste(estado,'México')

corpus_noticias_mex <- lapply(termino_gral, function(i) WebCorpus(GoogleNewsSource(params=list(hl = "spanish", q = i, ie ="utf-8", num = 40, gl = "MX", output = "rss"))))

#funcion para filtrar elementos
make_row <- function(elem) {
    data.frame(timestamp=elem[[2]]$datetimestamp,
               heading=elem[[2]]$heading,
               description=elem[[2]]$description,
               origin=elem[[2]]$origin,
               stringsAsFactors=FALSE)
}


#en un for para hacer un data frame de las noticias
agregado <- cbind(bind_rows(lapply(corpus_noticias_mex[[1]], make_row)),estado = estado) %>%
    mutate(lang = lapply(heading, textcat)) %>% 
    filter(lang != "scots", lang != "english", lang != "portuguese") %>%
    select(-lang)

agregado <- agregado %>%
    separate(heading, into = c("heading", "newspaper"), sep = " - ") %>%
    separate(timestamp, into = c("date_created", "shiza"), sep = " ") %>%
    select(date_created,heading,newspaper,description,origin,estado)

agregado <- agregado %>%
    mutate(lang = lapply(agregado$heading, textcat)) %>%
    filter(lang != "scots", lang != "english") %>%
    select(-lang) %>%
    head(10)


kable(select(agregado, date_created, heading, newspaper, description))


```


####Términos más importantes en las noticias generales

A continuación se muestran los términos más importantes generados en el cuerpo de las noticias. A través de la siguiente información podemos conocer cuales son los temas mas mencionados en las noticias referentes al estado `r estado`.


```{r,echo=FALSE,message=FALSE,warning=FALSE}

corp.com <- Corpus(VectorSource(agregado$description), readerControl = list(language ='spa'))
corp.com.1 <- tm_map(corp.com, stripWhitespace)
corp.com.2 <- tm_map(corp.com.1, tolower)
corp.com.3 <- tm_map(corp.com.2,  function(x){
  gsub('[-«»\\\',;:".!¡¿?\\(\\)]','',x)
}) 
mis_stops <- as.character(read.table("/home/ubuntu/dashboard/reportes/utils_reporte/espanol_stops.txt")[,1])
corp.com.4 <- tm_map(corp.com.3, removeWords, mis_stops)
corp.com.4 <- tm_map(corp.com.4, stripWhitespace)
corp.4 <- tm_map(corp.com.4, function(x){
  z <- strsplit(x, " +")[[1]]
  #z.stem <- wordStem(z, language="spanish")
  PlainTextDocument(paste(z, collapse=" "))
})
#hacemos la matriz de terminos documentos
dtm <- TermDocumentMatrix(corp.4,
                          control = list(bounds=list(global=c(1,Inf)), 
                                         stopwords=FALSE,
                                         weighting = function(x){ 
                                           weightTfIdf(x, normalize = FALSE)
                                         }))
#terminos frecuentes
freq.terms <- findFreqTerms(dtm, lowfreq = 2)
term.freq <- rowSums(as.matrix(dtm))
term.freq <- subset(term.freq, term.freq >= 2)
df <- data.frame(term = names(term.freq), freq = term.freq)

#top 20 
df_20 <- head(arrange(df, desc(freq)),20)

#aplicar la funcion de asociación de términos a los 20 más frecuentes
relation_terms <- apply(df_20, 2, function(x) findAssocs(dtm, x, 0.25))

#Pasarlo a una estructura en la que pueda visualizarlo como red
term_assocs <- melt(relation_terms$term[1])
colnames(term_assocs) <- c("asociacion", "categoria")
term_assocs$termino <- row.names(term_assocs)
rownames(term_assocs) <- NULL

for(i in 2:length(relation_terms$term)){
  sup <- melt(relation_terms$term[i])
  colnames(sup) <- c("asociacion", "categoria")
  sup$termino <- row.names(sup)
  rownames(sup) <- NULL
  term_assocs <- rbind(term_assocs, sup)
}

kable(df_20)

ggplot(df_20, aes(x = reorder(term, freq), y = freq))  +
  geom_bar(stat = "identity", fill = "darkgray") +
  #theme_bw() +
  theme(axis.text.x = element_text(angle = 45, hjust = 1)) +
  geom_hline(aes(yintercept=mean(df_20$freq)), color='red') +
  labs(x="Término",y="Frecuencia") + ggtitle('Términos más frecuentes') + coord_flip()

#gráfica con los valores agrupados por concepto y asociados por fuerza
#term_assocs

#a <- filter(term_assocs,asociacion > 0.35)
#plot_ly(a, x = termino, y = asociacion, text = paste("Categoría: ", categoria),
#        mode = "markers", size = asociacion)

```


####2. Noticias de `r lista_termino[1]`

```{r,echo=FALSE,message=FALSE,warning=FALSE}
## SECCIÓN DE NOTICIAS

corpus_noticias_mex <- lapply(lista_termino[1], function(i) WebCorpus(GoogleNewsSource(params=list(hl = "spanish", q = i, ie ="utf-8", num = 40, gl = "MX", output = "rss"))))

#funcion para filtrar elementos
make_row <- function(elem) {
    data.frame(timestamp=elem[[2]]$datetimestamp,
               heading=elem[[2]]$heading,
               description=elem[[2]]$description,
               origin=elem[[2]]$origin,
               stringsAsFactors=FALSE)
}


#en un for para hacer un data frame de las noticias
agregado <- cbind(bind_rows(lapply(corpus_noticias_mex[[1]], make_row)),estado = estado) %>%
    mutate(lang = lapply(heading, textcat)) %>% 
    filter(lang != "scots", lang != "english", lang != "portuguese") %>%
    select(-lang)

agregado <- agregado %>%
    separate(heading, into = c("heading", "newspaper"), sep = " - ") %>%
    separate(timestamp, into = c("date_created", "shiza"), sep = " ") %>%
    select(date_created,heading,newspaper,description,origin,estado)

agregado <- agregado %>%
    mutate(lang = lapply(agregado$heading, textcat)) %>%
    filter(lang != "scots", lang != "english") %>%
    select(-lang) %>%
    head(10)


kable(select(agregado, date_created, heading, newspaper, description))


```


####Términos más importantes relacionados a las noticias de `r lista_termino[1]`

A continuación se muestran los términos más importantes generados en el cuerpo de las noticias relacionado a `r lista_termino[1]`. 


```{r,echo=FALSE,message=FALSE,warning=FALSE}

corp.com <- Corpus(VectorSource(agregado$description), readerControl = list(language ='spa'))
corp.com.1 <- tm_map(corp.com, stripWhitespace)
corp.com.2 <- tm_map(corp.com.1, tolower)
corp.com.3 <- tm_map(corp.com.2,  function(x){
  gsub('[-«»\\\',;:".!¡¿?\\(\\)]','',x)
}) 
mis_stops <- as.character(read.table("/home/ubuntu/dashboard/reportes/utils_reporte/espanol_stops.txt")[,1])
corp.com.4 <- tm_map(corp.com.3, removeWords, mis_stops)
corp.com.4 <- tm_map(corp.com.4, stripWhitespace)
corp.4 <- tm_map(corp.com.4, function(x){
  z <- strsplit(x, " +")[[1]]
  #z.stem <- wordStem(z, language="spanish")
  PlainTextDocument(paste(z, collapse=" "))
})
#hacemos la matriz de terminos documentos
dtm <- TermDocumentMatrix(corp.4,
                          control = list(bounds=list(global=c(1,Inf)), 
                                         stopwords=FALSE,
                                         weighting = function(x){ 
                                           weightTfIdf(x, normalize = FALSE)
                                         }))
#terminos frecuentes
freq.terms <- findFreqTerms(dtm, lowfreq = 2)
term.freq <- rowSums(as.matrix(dtm))
term.freq <- subset(term.freq, term.freq >= 2)
df <- data.frame(term = names(term.freq), freq = term.freq)

#top 20 
df_20 <- head(arrange(df, desc(freq)),20)

#aplicar la funcion de asociación de términos a los 20 más frecuentes
relation_terms <- apply(df_20, 2, function(x) findAssocs(dtm, x, 0.25))

#Pasarlo a una estructura en la que pueda visualizarlo como red
term_assocs <- melt(relation_terms$term[1])
colnames(term_assocs) <- c("asociacion", "categoria")
term_assocs$termino <- row.names(term_assocs)
rownames(term_assocs) <- NULL

for(i in 2:length(relation_terms$term)){
  sup <- melt(relation_terms$term[i])
  colnames(sup) <- c("asociacion", "categoria")
  sup$termino <- row.names(sup)
  rownames(sup) <- NULL
  term_assocs <- rbind(term_assocs, sup)
}

kable(df_20)

ggplot(df_20, aes(x = reorder(term, freq), y = freq))  +
  geom_bar(stat = "identity", fill = "darkgray") +
  #theme_bw() +
  theme(axis.text.x = element_text(angle = 45, hjust = 1)) +
  geom_hline(aes(yintercept=mean(df_20$freq)), color='red') +
  labs(x="Término",y="Frecuencia") + ggtitle('Términos más frecuentes') + coord_flip()

#gráfica con los valores agrupados por concepto y asociados por fuerza
#term_assocs

#a <- filter(term_assocs,asociacion > 0.35)
#plot_ly(a, x = termino, y = asociacion, text = paste("Categoría: ", categoria),
#        mode = "markers", size = asociacion)

```


####3. Noticias de `r lista_termino[2]`

```{r,echo=FALSE,message=FALSE,warning=FALSE}
## SECCIÓN DE NOTICIAS

corpus_noticias_mex <- lapply(lista_termino[2], function(i) WebCorpus(GoogleNewsSource(params=list(hl = "spanish", q = i, ie ="utf-8", num = 40, gl = "MX", output = "rss"))))

#funcion para filtrar elementos
make_row <- function(elem) {
    data.frame(timestamp=elem[[2]]$datetimestamp,
               heading=elem[[2]]$heading,
               description=elem[[2]]$description,
               origin=elem[[2]]$origin,
               stringsAsFactors=FALSE)
}


#en un for para hacer un data frame de las noticias
agregado <- cbind(bind_rows(lapply(corpus_noticias_mex[[1]], make_row)),estado = estado) %>%
    mutate(lang = lapply(heading, textcat)) %>% 
    filter(lang != "scots", lang != "english", lang != "portuguese") %>%
    select(-lang)

agregado <- agregado %>%
    separate(heading, into = c("heading", "newspaper"), sep = " - ") %>%
    separate(timestamp, into = c("date_created", "shiza"), sep = " ") %>%
    select(date_created,heading,newspaper,description,origin,estado)

agregado <- agregado %>%
    mutate(lang = lapply(agregado$heading, textcat)) %>%
    filter(lang != "scots", lang != "english") %>%
    select(-lang) %>%
    head(10)


kable(select(agregado, date_created, heading, newspaper, description))


```


####Términos más importantes relacionados a las noticias de `r lista_termino[2]`

A continuación se muestran los términos más importantes generados en el cuerpo de las noticias relacionado a `r lista_termino[2]`. 


```{r,echo=FALSE,message=FALSE,warning=FALSE}

corp.com <- Corpus(VectorSource(agregado$description), readerControl = list(language ='spa'))
corp.com.1 <- tm_map(corp.com, stripWhitespace)
corp.com.2 <- tm_map(corp.com.1, tolower)
corp.com.3 <- tm_map(corp.com.2,  function(x){
  gsub('[-«»\\\',;:".!¡¿?\\(\\)]','',x)
}) 
mis_stops <- as.character(read.table("/home/ubuntu/dashboard/reportes/utils_reporte/espanol_stops.txt")[,1])
corp.com.4 <- tm_map(corp.com.3, removeWords, mis_stops)
corp.com.4 <- tm_map(corp.com.4, stripWhitespace)
corp.4 <- tm_map(corp.com.4, function(x){
  z <- strsplit(x, " +")[[1]]
  #z.stem <- wordStem(z, language="spanish")
  PlainTextDocument(paste(z, collapse=" "))
})
#hacemos la matriz de terminos documentos
dtm <- TermDocumentMatrix(corp.4,
                          control = list(bounds=list(global=c(1,Inf)), 
                                         stopwords=FALSE,
                                         weighting = function(x){ 
                                           weightTfIdf(x, normalize = FALSE)
                                         }))
#terminos frecuentes
freq.terms <- findFreqTerms(dtm, lowfreq = 2)
term.freq <- rowSums(as.matrix(dtm))
term.freq <- subset(term.freq, term.freq >= 2)
df <- data.frame(term = names(term.freq), freq = term.freq)

#top 20 
df_20 <- head(arrange(df, desc(freq)),20)

#aplicar la funcion de asociación de términos a los 20 más frecuentes
relation_terms <- apply(df_20, 2, function(x) findAssocs(dtm, x, 0.25))

#Pasarlo a una estructura en la que pueda visualizarlo como red
term_assocs <- melt(relation_terms$term[1])
colnames(term_assocs) <- c("asociacion", "categoria")
term_assocs$termino <- row.names(term_assocs)
rownames(term_assocs) <- NULL

for(i in 2:length(relation_terms$term)){
  sup <- melt(relation_terms$term[i])
  colnames(sup) <- c("asociacion", "categoria")
  sup$termino <- row.names(sup)
  rownames(sup) <- NULL
  term_assocs <- rbind(term_assocs, sup)
}

kable(df_20)

ggplot(df_20, aes(x = reorder(term, freq), y = freq))  +
  geom_bar(stat = "identity", fill = "darkgray") +
  #theme_bw() +
  theme(axis.text.x = element_text(angle = 45, hjust = 1)) +
  geom_hline(aes(yintercept=mean(df_20$freq)), color='red') +
  labs(x="Término",y="Frecuencia") + ggtitle('Términos más frecuentes') + coord_flip()

#gráfica con los valores agrupados por concepto y asociados por fuerza
#term_assocs

#a <- filter(term_assocs,asociacion > 0.35)
#plot_ly(a, x = termino, y = asociacion, text = paste("Categoría: ", categoria),
#        mode = "markers", size = asociacion)

```


####4. Noticias de `r lista_termino[3]`

```{r,echo=FALSE,message=FALSE,warning=FALSE}
## SECCIÓN DE NOTICIAS

corpus_noticias_mex <- lapply(lista_termino[3], function(i) WebCorpus(GoogleNewsSource(params=list(hl = "spanish", q = i, ie ="utf-8", num = 40, gl = "MX", output = "rss"))))

#funcion para filtrar elementos
make_row <- function(elem) {
    data.frame(timestamp=elem[[2]]$datetimestamp,
               heading=elem[[2]]$heading,
               description=elem[[2]]$description,
               origin=elem[[2]]$origin,
               stringsAsFactors=FALSE)
}


#en un for para hacer un data frame de las noticias
agregado <- cbind(bind_rows(lapply(corpus_noticias_mex[[1]], make_row)),estado = estado) %>%
    mutate(lang = lapply(heading, textcat)) %>% 
    filter(lang != "scots", lang != "english", lang != "portuguese") %>%
    select(-lang)

agregado <- agregado %>%
    separate(heading, into = c("heading", "newspaper"), sep = " - ") %>%
    separate(timestamp, into = c("date_created", "shiza"), sep = " ") %>%
    select(date_created,heading,newspaper,description,origin,estado)

agregado <- agregado %>%
    mutate(lang = lapply(agregado$heading, textcat)) %>%
    filter(lang != "scots", lang != "english") %>%
    select(-lang) %>%
    head(10)


kable(select(agregado, date_created, heading, newspaper, description))


```


####Términos más importantes relacionados a las noticias de `r lista_termino[3]`

A continuación se muestran los términos más importantes generados en el cuerpo de las noticias relacionado a `r lista_termino[3]`. 


```{r,echo=FALSE,message=FALSE,warning=FALSE}

corp.com <- Corpus(VectorSource(agregado$description), readerControl = list(language ='spa'))
corp.com.1 <- tm_map(corp.com, stripWhitespace)
corp.com.2 <- tm_map(corp.com.1, tolower)
corp.com.3 <- tm_map(corp.com.2,  function(x){
  gsub('[-«»\\\',;:".!¡¿?\\(\\)]','',x)
}) 
mis_stops <- as.character(read.table("/home/ubuntu/dashboard/reportes/utils_reporte/espanol_stops.txt")[,1])
corp.com.4 <- tm_map(corp.com.3, removeWords, mis_stops)
corp.com.4 <- tm_map(corp.com.4, stripWhitespace)
corp.4 <- tm_map(corp.com.4, function(x){
  z <- strsplit(x, " +")[[1]]
  #z.stem <- wordStem(z, language="spanish")
  PlainTextDocument(paste(z, collapse=" "))
})
#hacemos la matriz de terminos documentos
dtm <- TermDocumentMatrix(corp.4,
                          control = list(bounds=list(global=c(1,Inf)), 
                                         stopwords=FALSE,
                                         weighting = function(x){ 
                                           weightTfIdf(x, normalize = FALSE)
                                         }))
#terminos frecuentes
freq.terms <- findFreqTerms(dtm, lowfreq = 2)
term.freq <- rowSums(as.matrix(dtm))
term.freq <- subset(term.freq, term.freq >= 2)
df <- data.frame(term = names(term.freq), freq = term.freq)

#top 20 
df_20 <- head(arrange(df, desc(freq)),20)

#aplicar la funcion de asociación de términos a los 20 más frecuentes
relation_terms <- apply(df_20, 2, function(x) findAssocs(dtm, x, 0.25))

#Pasarlo a una estructura en la que pueda visualizarlo como red
term_assocs <- melt(relation_terms$term[1])
colnames(term_assocs) <- c("asociacion", "categoria")
term_assocs$termino <- row.names(term_assocs)
rownames(term_assocs) <- NULL

for(i in 2:length(relation_terms$term)){
  sup <- melt(relation_terms$term[i])
  colnames(sup) <- c("asociacion", "categoria")
  sup$termino <- row.names(sup)
  rownames(sup) <- NULL
  term_assocs <- rbind(term_assocs, sup)
}

kable(df_20)

ggplot(df_20, aes(x = reorder(term, freq), y = freq))  +
  geom_bar(stat = "identity", fill = "darkgray") +
  #theme_bw() +
  theme(axis.text.x = element_text(angle = 45, hjust = 1)) +
  geom_hline(aes(yintercept=mean(df_20$freq)), color='red') +
  labs(x="Término",y="Frecuencia") + ggtitle('Términos más frecuentes') + coord_flip()

#gráfica con los valores agrupados por concepto y asociados por fuerza
#term_assocs

#a <- filter(term_assocs,asociacion > 0.35)
#plot_ly(a, x = termino, y = asociacion, text = paste("Categoría: ", categoria),
#        mode = "markers", size = asociacion)

```



####5. Noticias de `r lista_termino[4]`

```{r,echo=FALSE,message=FALSE,warning=FALSE}
## SECCIÓN DE NOTICIAS

corpus_noticias_mex <- lapply(lista_termino[4], function(i) WebCorpus(GoogleNewsSource(params=list(hl = "spanish", q = i, ie ="utf-8", num = 40, gl = "MX", output = "rss"))))

#funcion para filtrar elementos
make_row <- function(elem) {
    data.frame(timestamp=elem[[2]]$datetimestamp,
               heading=elem[[2]]$heading,
               description=elem[[2]]$description,
               origin=elem[[2]]$origin,
               stringsAsFactors=FALSE)
}


#en un for para hacer un data frame de las noticias
agregado <- cbind(bind_rows(lapply(corpus_noticias_mex[[1]], make_row)),estado = estado) %>%
    mutate(lang = lapply(heading, textcat)) %>% 
    filter(lang != "scots", lang != "english", lang != "portuguese") %>%
    select(-lang)

agregado <- agregado %>%
    separate(heading, into = c("heading", "newspaper"), sep = " - ") %>% 
    separate(timestamp, into = c("date_created", "shiza"), sep = " ") %>% 
    select(date_created,heading,newspaper,description,origin,estado)

agregado <- agregado %>%
    mutate(lang = lapply(agregado$heading, textcat)) %>%
    filter(lang != "scots", lang != "english") %>%
    select(-lang) %>%
    head(10)


kable(select(agregado, date_created, heading, newspaper, description))


```


####Términos más importantes relacionados a las noticias de `r lista_termino[4]`

A continuación se muestran los términos más importantes generados en el cuerpo de las noticias relacionado a `r lista_termino[4]`. 


```{r,echo=FALSE,message=FALSE,warning=FALSE}

corp.com <- Corpus(VectorSource(agregado$description), readerControl = list(language ='spa'))
corp.com.1 <- tm_map(corp.com, stripWhitespace)
corp.com.2 <- tm_map(corp.com.1, tolower)
corp.com.3 <- tm_map(corp.com.2,  function(x){
  gsub('[-«»\\\',;:".!¡¿?\\(\\)]','',x)
}) 
mis_stops <- as.character(read.table("/home/ubuntu/dashboard/reportes/utils_reporte/espanol_stops.txt")[,1])
corp.com.4 <- tm_map(corp.com.3, removeWords, mis_stops)
corp.com.4 <- tm_map(corp.com.4, stripWhitespace)
corp.4 <- tm_map(corp.com.4, function(x){
  z <- strsplit(x, " +")[[1]]
  #z.stem <- wordStem(z, language="spanish")
  PlainTextDocument(paste(z, collapse=" "))
})
#hacemos la matriz de terminos documentos
dtm <- TermDocumentMatrix(corp.4,
                          control = list(bounds=list(global=c(1,Inf)), 
                                         stopwords=FALSE,
                                         weighting = function(x){ 
                                           weightTfIdf(x, normalize = FALSE)
                                         }))
#terminos frecuentes
freq.terms <- findFreqTerms(dtm, lowfreq = 2)
term.freq <- rowSums(as.matrix(dtm))
term.freq <- subset(term.freq, term.freq >= 2)
df <- data.frame(term = names(term.freq), freq = term.freq)

#top 20 
df_20 <- head(arrange(df, desc(freq)),20)

#aplicar la funcion de asociación de términos a los 20 más frecuentes
relation_terms <- apply(df_20, 2, function(x) findAssocs(dtm, x, 0.25))

#Pasarlo a una estructura en la que pueda visualizarlo como red
term_assocs <- melt(relation_terms$term[1])
colnames(term_assocs) <- c("asociacion", "categoria")
term_assocs$termino <- row.names(term_assocs)
rownames(term_assocs) <- NULL

for(i in 2:length(relation_terms$term)){
  sup <- melt(relation_terms$term[i])
  colnames(sup) <- c("asociacion", "categoria")
  sup$termino <- row.names(sup)
  rownames(sup) <- NULL
  term_assocs <- rbind(term_assocs, sup)
}

kable(df_20)

ggplot(df_20, aes(x = reorder(term, freq), y = freq))  +
  geom_bar(stat = "identity", fill = "darkgray") +
  #theme_bw() +
  theme(axis.text.x = element_text(angle = 45, hjust = 1)) +
  geom_hline(aes(yintercept=mean(df_20$freq)), color='red') +
  labs(x="Término",y="Frecuencia") + ggtitle('Términos más frecuentes') + coord_flip()

#gráfica con los valores agrupados por concepto y asociados por fuerza
#term_assocs

#a <- filter(term_assocs,asociacion > 0.35)
#plot_ly(a, x = termino, y = asociacion, text = paste("Categoría: ", categoria),
#        mode = "markers", size = asociacion)

```

###Desempeño del indicador 

A continuación se muestra el desempeño del indicador correspondendientes al estado __`r estado`__ 


```{r,echo=FALSE,message=FALSE,warning=FALSE}

performance <- Performance(estado)

#kable(performance)

performancePlot <- ggplot(performance, aes(x=date_created, y=puntuacion,group=concepto,colour = concepto)) + geom_line()

plot_ly(performancePlot)
```


Los temas más importantes en el estado __`r estado`__ son:


```{r,echo=FALSE,message=FALSE,warning=FALSE}

# df_20 <- tryCatch({getG_topWords(estado)},
#       error = function(e){cat("ERROR :",conditionMessage(e), "\n")} 
#     )

df_20 <- TopWords(estado)

#kable(df_20)
      
ggplot(df_20, aes(x = reorder(term, freq), y = freq, group=categoria,fill = categoria))  +
  geom_bar(stat = "identity" ) +
  scale_fill_brewer() +
  theme(axis.text.x = element_text(angle = 45, hjust = 1)) +
  geom_hline(aes(yintercept=mean(df_20$freq)), color='red') +
  labs(x="Término",y="Frecuencia") + ggtitle('Términos más frecuentes') + coord_flip()
 
# ggplot(df_20, aes(x = reorder(term, freq), y = freq, group = categoria)) +
#   facet_wrap(~ categoria, nrow = 2) +
#   geom_bar(stat = "identity", fill = "deepskyblue2") + 
#   theme(axis.text.x = element_text(angle = 45, hjust = 1)) +
#   scale_y_continuous(name="Dolares", labels = comma) +
#   labs(x=" ",y="Cantidad en Millones de dólares") + ggtitle('Importaciones por region')
# 

```


Las zonas con más actividad son:

```{r,echo=FALSE,message=FALSE,warning=FALSE, fig.width=10,fig.height=10}


mapa_data <- tryCatch({Map(estado)
               },
      error = function(e){cat("ERROR :",conditionMessage(e), "\n")} 
    )

mapa_data <- mapa_data %>%
  filter(polarizacion != 'neutral', categoria != 'NA')

sample_data <- mapa_data[sample(1:nrow(mapa_data), size=round((dim(mapa_data)[1])*0.3,0), replace=FALSE),]

lon_ref <- mapa_data[1,1]
lat_ref <- mapa_data[1,2]
map <- get_map(location = c(lon = lon_ref, lat = lat_ref), zoom = 11,
  scale = "auto")

map_2 <- ggmap(map) +
  geom_point(data = mapa_data, aes(x=lon, y=lat, group=categoria,colour = polarizacion), alpha = I(0.50), size = 2.6) + scale_color_manual(values = c("red", "green3")) + 
  facet_wrap(~ categoria, nrow = 2)
map_2


```



###Tabla de correlación correspondiente al estado `r estado`

```{r, echo=FALSE,message=FALSE,warning=FALSE,fig.width=10,fig.height=10}

cor_table <- corTable(estado)
cor_table

```













